【裁判字號】    99,易,1432
【裁判日期】    990809
【裁判案由】    傷害
【裁判全文】
臺灣臺中地方法院刑事判決              99年度易字第1432號
公  訴  人  臺灣臺中地方法院檢察署檢察官
被      告  乙○○
上列被告因傷害案件，經檢察官提起公訴（99年度偵字第1486號
），被告於本院準備程序中就被訴之事實為有罪之陳述，經本院
合議庭裁定由受命法官獨任進行簡式審判程序審理，判決如下：
    主    文
乙○○傷害人之身體，處有期徒刑陸月，如易科罰金，以新臺幣
壹仟元折算壹日。緩刑貳年，並應向被害人甲○○支付新臺幣拾
伍萬元之損害賠償。
    事    實
壹、程序方面
    刑事訴訟法第273條之1第1 項規定除被告所犯為死刑、無期
    徒刑、最輕本刑為3 年以上有期徒刑之罪或高等法院管轄第
    一審案件者外，於審判期日前之程序進行中，被告先就被訴
    事實為有罪之陳述時，審判長得告知被告簡式審判程序之旨
    ，並聽取當事人、代理人、辯護人及輔佐人之意見後，裁定
    進行簡式審判程序。查本案被告乙○○被訴傷害案件，非前
    開不得進行簡式審判程序之案件，經被告於本院審理時就被
    訴之事實為有罪之陳述，且經本院告知被告簡式審判程序之
    旨，聽取被告及檢察官之意見後，爰依刑事訴訟法第273 條
    之1 第1 項規定裁定改依簡式審判程序審判之，先予敘明。
貳、實體方面
一、犯罪事實：
（一）乙○○與甲○○原係朋友關係，因該2人有債務糾紛，2人
      遂於民國98年12月7日晚間8時許，約至乙○○位於臺中市
      ○區○○街1段102巷1之7號之住處樓下會面，嗣由乙○○
      駕駛其所有之自用小客車搭載甲○○至臺中市南區樹德1
      巷2之5號前空地談判，詎2 人談判過程中發生激烈爭執，
      乙○○竟基於傷害之犯意，駕駛上開自用小客車撞擊正位
      處於該車輛車頭前方之甲○○，致甲○○受有右髖部挫傷
      、雙下肢挫傷等傷害。
（二）案經甲○○委由許巍騰訴由臺灣臺中地方法院檢察署檢察
      官偵查起訴。
二、上開犯罪事實，業經被告乙○○於本院審理時坦承不諱，核
    與告訴人即被害人甲○○、證人田武雄於偵查中證述情節大
    致相符，並有臺中市警察局勤務指揮中心受理各類案件紀錄
    單、臺中市警察局第三分局勤工派出所交通事故處理登記簿
    、臺中市警察局員警工作紀錄簿、中山醫學大學附設醫院診
    斷證明書各1份及被害人驗傷照片2張在卷可稽，足認被告之
    任意性自白均核與事實相符。本案事證明確，被告犯行堪以
    認定，應依法論處。
三、核被告所為，係犯刑法第277 條第1 項之普通傷害罪。爰審
    酌被告並無犯罪前科，有臺灣高等法院被告前案紀錄表附卷
    可稽，素行尚佳，兼衡告訴人所受損害之輕重，暨被告之犯
    罪動機、目的、手段、學識程度及其犯後坦承犯行，態度尚
    可等一切情狀，量處如主文所示之刑，並諭知易科罰金之折
    算標準。又被告前未曾因故意犯罪受有期徒刑以上刑之宣告
    ，有上開被告前案紀錄表附卷可考，茲念被告素行良好，因
    一時失慮，致罹刑章，且被告犯後已於本院審理時坦承犯行
    ，知所悔悟，並已當庭表明願賠償告訴人即被害人甲○○新
    臺幣（下同）15萬元，被告經此偵審教訓，當知所警惕而無
    再犯之虞，本院綜核各情，認對其所宣告之刑，以暫不執行
    為適當，爰依刑法第74條第1項第1款之規定，併予宣告緩刑
    2 年，以啟自新。另為使告訴人即被害人甲○○所受損害可
    獲填補，依同條第2項第3款規定，命被告向被害人甲○○支
    付其所受損害之金額15萬元，資以兼顧被害人之權益。至被
    告如違反上開負擔情節重大者，其緩刑得依刑法第75條之1
    第1項第4款規定撤銷之，附此敘明。
據上論斷，應依刑事訴訟法第273 條之1 第1 項、第299 條第 1
項前段，刑法第277 條第1 項、第41條第1 項前段、第74條第1
項第1 款、第2 項第3 款，刑法施行法第1 條之1 第1 項、第2
項前段，判決如主文。
本件經檢察官丙○○到庭執行職務。
中    華    民    國    99    年    8     月    9     日
                  刑事第四庭  法  官  潘曉玫
以上正本證明與原本無異。
如不服本判決應於收受判決後10日內向本院提出上訴書狀，並應
敘述具體理由；其未敘述上訴理由者，應於上訴期間屆滿後20日
內向本院補提理由書（均須按他造當事人之人數附繕本）「切勿
逕送上級法院」。
告訴人或被害人對於判決如有不服具備理由請求檢察官上訴者，
其上訴期間之計算係以檢察官收受判決正本之日期為準。
                              書記官  張齡方
中    華    民    國    99    年    8     月    9     日
中華民國刑法第277條
（普通傷害罪）
傷害人之身體或健康者，處 3 年以下有期徒刑、拘役或 1 千元
以下罰金。
犯前項之罪因而致人於死者，處無期徒刑或 7 年以上有期徒刑
；致重傷者，處 3 年以上 10 年以下有期徒刑。

司法院資訊處製作；財團法人民間司法改革基金會備份。
